Inventaris van het archief van de Algemene Rekenkamer, 1944-1981
Nationaal Archief, Den Haag
1970 Afdeling V Controle op de uitgaven en ontvangsten van de ministeries van Verkeer en Waterstaat, Volkshuisvesting en Ruimtelijke Ordening en van het Zuiderzeefonds, alsmede op de salarissen, nonactiviteitswedden, wachtgelden, pensioenen en andere uitkeringen van de overige departementen, de Staatsbedrijven enz.
1970 Afdeling VI Controle op de doelmatigheid in de Rijksdienst alsmede beoordeling van automatiseringsprojecten
Personeelszaken, Administratieve en huishoudelijke dienst - Personeelszaken
Personeelszaken, Administratieve en huishoudelijke dienst - Secretarie
Personeelszaken, Administratieve en huishoudelijke dienst - Archief
Personeelszaken, Administratieve en huishoudelijke dienst - Bibliotheek en Documentatie
1971 Afdeling I Controle op uitgaven (met uitzondering van de salarissen enz.) en de ontvangsten van het ministerie van Defensie, alsmede het uitvoeren van bijzondere controle-opdrachten van tec hnische aard bij de ministeries
1971 Afdeling II Controle op uitgaven (met uitzondering van de salarissen enz.) en de ontvangsten van de ministeries van Buitenlandse Zaken, Onderwijs en Wetenschappen en van Sociale Zaken en Volksgezo ndheid
1971 Afdeling III Controle op de uitgaven (met uitzondering van de salarissen, enz.) en de ontvangsten van het ministerie van Financiën en de Rijksd ienst voor de IJsselmeerpolders
1971 Afdeling III Controle op de staatsbedrijven, enkele publiekrechtelijke instellingen (Havenschappen, Academische Ziekenhuizen, Toegepast-natuurwetenschappelijk onderzoek, Zuiver-wetenschappelijk onderzoek), op deelnemingen van de Staat in naamloze vennootschappen en op stichtingen, welke in belangrijke mate door de Staat worden gefinancierd. Tevens belast met het onderzoek naar de organisatie van de f inanciële controle bij het Rijk
1971 Afdeling IV Controle op uitgaven (met uitzondering van de salarissen enz.) en de ontvangsten van de ministeries van Economische Zaken, Landbouw en Visserij, en van Cultuur, Recreatie en Maatschappelijk Werk, alsmede van het Landbouwegalisatiefonds
1971 Afdeling V Controle op de uitgaven en ontvangsten van het ministerie van Volkshuis vesting en Ruimtelijke Ordening
1971 Afdeling V controle op de salarissen, nonactiviteitswedden, wachtgelden, pensioenen en andere personele uitgaven van de departementen, de staatsbedrijven enz.
1971 Afdeling VI Controle op de uitgaven (met uitzondering van de salarissen enz.) en de ontvangsten van de Hoge Colleges van Staat, het Kabinet van de Vice-Minister-President, de ministeries van Algemene Zaken, Justitie, Binnenlandse Zaken en Verkeer en Waterstaat alsmede van het Al gemeen Burgerlijk Pensioenfonds
Afdeling Doelmatigheid en Automatisering
Personeelszaken, Administratieve en huishoudelijke dienst - Personeelszaken
Personeelszaken, Administratieve en huishoudelijke dienst - Secretarie
Personeelszaken, Administratieve en huishoudelijke dienst - Archief
Personeelszaken, Administratieve en huishoudelijke dienst - Bibliotheek en Documentatie
Bureau Organisatie en Efficiency
1972 Afdeling I Controle op uitgaven (met uitzondering van de salarissen enz.) en de ontvangsten van het ministerie van Defensie, alsmede het uitvoeren van bijzondere controle-opdrachten van tec hnische aard bij de ministeries
1972 Afdeling II Controle op uitgaven (met uitzondering van de salarissen enz.) en de ontvangsten van de ministeries van Buitenlandse Zaken, Onderwijs en Wetenschappen, Sociale Zaken en van Vol ksgezondheid en Milieuhygiëne
1972 Afdeling III Controle op de uitgaven (met uitzondering van de salarissen, enz.) en de ontvangsten van het kabinet van de Vice-Minister-President (zie ook afdeling VI), het Ministerie van Financiën en de Rijksdienst voor de IJsselmeerpolders
1972 Afdeling III Controle op de staatsbedrijven, enkele publiekrechtelijke instellingen (Havenschappen, Academische Ziekenhuizen, Toegepast-natuurwetenschappelijk onderzoek, Zuiver-wetenschappelijk onderzoek), op deelnemingen van de Staat in naamloze vennootschappen en op stichtingen, welke in belangrijke mate door de Staat worden gefinancierd. Tevens belast met het onderzoek naar de organisatie van de f inanciële controle bij het Rijk
1972 Afdeling IV Controle op uitgaven (met uitzondering van de salarissen enz.) en de ontvangsten van de ministeries van Volkshuisvesting en Ruimtelijke Ordening, Economische Zaken en van Landbouw en Visserij, alsmede van het Landbouwegalisatiefonds
1972 Afdeling V Controle op de uitgaven en ontvangsten van het ministerie van Justitie
1972 Afdeling V controle op de salarissen, nonactiviteitswedden, wachtgelden, pensioenen en andere personele uitgaven van de departementen, de staatsbedrijven enz.
1972 Afdeling VI Controle op de uitgaven (met uitzondering van de salarissen enz.) en de ontvangsten van de Hoge Colleges van Staat, de ministeries van Algemene Zaken, Verkeer en Waterstaat en van Cultuur, Recreatie en Maatschappelijk Werk, alsmede van het Al gemeen Burgerlijk Pensioenfonds
1972 Afdeling VI Controle op de uitvoering van de ontwikkelingsplannen voor Suri name en de Nederlandse Antillen
Afdeling Doelmatigheid en Automatisering
Personeelszaken, Administratieve en huishoudelijke dienst - Personeelszaken
Personeelszaken, Administratieve en huishoudelijke dienst - Secretarie
Personeelszaken, Administratieve en huishoudelijke dienst - Archief
Personeelszaken, Administratieve en huishoudelijke dienst - Bibliotheek en Documentatie
Bureau Organisatie en Efficiency
1973 Afdeling I Controle op uitgaven (met uitzondering van de salarissen enz.) en de ontvangsten van het ministerie van Defensie
1973 Afdeling II Controle op uitgaven (met uitzondering van de salarissen enz.) en de ontvangsten van de ministeries van Buitenlandse Zaken, Onderwijs en Wetenschappen, Sociale Zaken en van V olksgezondheid en Milieuhygiëne
1973 Afdeling III Controle op de uitgaven (met uitzondering van de salarissen, enz.) en de ontvangsten van het Ministerie van Financiën en de Rijksdienst voor de IJsselmeerpolder s
1973 Afdeling III Controle op de staatsbedrijven, enkele publiekrechtelijke instellingen (Havenschappen, Academische Ziekenhuizen, Toegepast-natuurwetenschappelijk onderzoek, Zuiver-wetenschappelijk onderzoek), op deelnemingen van de Staat in naamloze vennootschappen en op stichtingen, welke in belangrijke mate door de Staat worden gefinancierd. Tevens belast met algemene controle-aangelegenheden en de beoordeling van de organisatie van de f inanciële controle bij het Rijk
1973 Afdeling IV Controle op uitgaven (met uitzondering van de salarissen enz.) en de ontvangsten van het kabinet voor Surinaamse en Nederlands-Antilliaanse Zaken (zie ook afd. VI), de ministeries van Volkshuisvesting en Ruimtelijke Ordening, Economische Zaken en van Landbouw en Visserij, alsmede van het Landbouwegalisatiefonds
1973 Afdeling V Controle op de uitgaven en ontvangsten van het ministerie van Justitie
1973 Afdeling V controle op de sa larissen, nonactiviteitswedden, wachtgelden, pensioenen en andere personele uitgaven van de departementen, de staatsbedrijven enz.
1973 Afdeling VI Controle op de uitgaven (met uitzondering van de salarissen enz.) en de ontvangsten van de Hoge Colleges van Staat, de ministeries van Algemene Zaken, Binnenlandse Zaken, Verkeer en Waterstaat en van Cultuur, Recreatie en Maatschappelijk Werk, alsmede van het Al gemeen Burgerlijk Pensioenfonds
1973 Afdeling VI Controle op de uitvoering van de ontwikkelingsplannen voor Suri name en de Nederlandse Antillen
1973 Afdeling VII Beoordeling van de doelmatigheid van het beleid, de organisatie en de automatiser ingsprojecten in de rijksdienst
Personeelszaken, Administratieve en huishoudelijke dienst - Personeelszaken
Personeelszaken, Administratieve en huishoudelijke dienst - Secretarie
Personeelszaken, Administratieve en huishoudelijke dienst - Post- en Archiefzaken
Personeelszaken, Administratieve en huishoudelijke dienst - Bibliotheek en Documentatie
Wetenschappelijk bureau Het verrichten van onderzoek op het gebied van de overheidsontvangsten en -uitgaven en van de controle daarop, gezien zowel in nati onaal als international verband
1974 Afdeling I Controle op uitgaven (met uitzondering van de salarissen enz.) en de ontvangsten van het ministerie van Defensie
1974 Afdeling II Controle op uitgaven (met uitzondering van de salarissen enz.) en de ontvangsten van de ministeries van Buitenlandse Zaken, Onderwijs en Wetenschappen, Sociale Zaken en van V olksgezondheid en Milieuhygiëne
1974 Afdeling III Controle op de uitgaven (met uitzondering van de salarissen, enz.) en de ontvangsten van het Ministerie van Financiën en de Rijksd ienst voor de IJsselmeerpolders
1974 Afdeling III Controle op de staatsbedrijven, enkele publiekrechtelijke instellingen (Havenschappen, Academische Ziekenhuizen, Toegepast-natuurwetenschappelijk onderzoek, Zuiver-wetenschappelijk onderzoek), op deelnemingen van de Staat in naamloze vennootschappen en op stichtingen, welke in belangrijke mate door de Staat worden gefinancierd. Tevens belast met algemene controle-aangelegenheden en de beoordeling van de organisatie van de f inanciële controle bij het Rijk
1974 Afdeling IV Controle op uitgaven (met uitzondering van de salarissen enz.) en de ontvangsten van het kabinet voor Surinaamse en Nederlands-Antilliaanse Zaken (zie ook afd. VI), de ministeries van Volkshuisvesting en Ruimtelijke Ordening, Economische Zaken en van Landbouw en Visserij, alsmede van het Landbouw egalisatiefonds
1974 Afdeling V Controle op de uitgaven en ontvangsten van het ministerie van Justitie
1974 Afdeling V controle op de salarissen, nonactiviteitswedden, wachtgelden, pensioenen en andere personele uitgaven van de departementen, de staatsbedrijven enz.
1974 Afdeling VI Controle op de uitgaven (met uitzondering van de salarissen enz.) en de ontvangsten van de Hoge Colleges van Staat, de ministeries van Algemene Zaken, Binnenlandse Zaken, Verkeer en Waterstaat en van Cultuur, Recreatie en Maatschappelijk Werk, alsmede van het Al gemeen Burgerlijk Pensioenfonds
1974 Afdeling VI Controle op de uitvoering van de ontwikkelingsplannen voor Suri name en de Nederlandse Antillen
1974 Afdeling VII Beoordeling van de doelmatigheid van het beleid, de organisatie en de automatiser ingsprojecten in de rijksdienst
Personeelszaken, Administratieve en huishoudelijke dienst - Personeelszaken
Personeelszaken, Administratieve en huishoudelijke dienst - Secretarie
Personeelszaken, Administratieve en huishoudelijke dienst - Post- en Archiefzaken
Personeelszaken, Administratieve en huishoudelijke dienst - Bibliotheek en Documentatie
Wetenschappelijk bureau Het verrichten van onderzoek op het gebied van de overheidsontvangsten en -uitgaven en van de controle daarop, gezien zowel in natio naal als internationaal verband
1975 Afdeling I Controle op uitgaven (met uitzondering van de salarissen enz.) en de ontvangsten van het ministerie van Defensie
1975 Afdeling II Controle op uitgaven (met uitzondering van de salarissen enz.) en de ontvangsten van de ministeries van Buitenlandse Zaken, Onderwijs en Wetenschappen, Sociale Zaken en van Volksgezondheid en Milieuhygiëne
1975 Afdeling III Controle op de uitgaven (met uitzondering van de salarissen, enz.) en de ontvangsten van het Ministerie van Financiën en de Rijksd ienst voor de IJsselmeerpolders
1975 Afdeling III Controle op de staatsbedrijven, enkele publiekrechtelijke instellingen (Havenschappen, Academische Ziekenhuizen, Toegepast-natuurwetenschappelijk onderzoek, Zuiver-wetenschappelijk onderzoek), op deelnemingen van de Staat in naamloze vennootschappen en op stichtingen, welke in belangrijke mate door de Staat worden gefinancierd. Tevens belast met algemene controle-aangelegenheden en de beoordeling van de organisatie van de financiële controle bij bet Rijk
1975 Afdeling IV Controle op uitgaven (met uitzondering van de salarissen enz.) en de ontvangsten van het kabinet voor Surinaamse en Nederlands-Antilliaanse Zaken (zie ook afd. VI), de ministeries van Volkshuisvesting en Ruimtelijke Ordening, Economische Zaken en van Landbouw en Visserij, alsmede van het Landbouwegalisatiefonds.
1975 Afdeling V Controle op de uitgaven en ontvangsten van het ministerie van Justitie
1975 Afdeling V controle op de salarissen, nonactiviteitswedden, wachtgelden, pensioenen en andere personele uitgaven van de departementen, de staatsbedrijven enz.
1975 Afdeling VI Controle op de uitgaven (met uitzondering van de salarissen enz.) en de ontvangsten van de Hoge Colleges van Staat, de ministeries van Algemene Zaken, Binnenlandse Zaken, Verkeer en Waterstaat en van Cultuur, Recreatie en Maatschappelijk Werk, alsmede van het Al gemeen Burgerlijk Pensioenfonds
1975 Afdeling VI Controle op de uitvoering van de ontwikkelingsplannen voor Suriname en de Nederlandse Antillen.
1975 Afdeling VII Beoordeling van de doelmatigheid van het beleid, de organisatie en de automatiseringsprojecten in de rijksdienst.
Personeelszaken, Administratieve en huishoudelijke dienst - Personeelszaken
Personeelszaken, Administratieve en huishoudelijke dienst - Secretarie
Personeelszaken, Administratieve en huishoudelijke dienst - Post- en Archiefzaken
Personeelszaken, Administratieve en huishoudelijke dienst - Bibliotheek en Documentatie
Wetenschappelijk bureau Het verrichten van onderzoek op het gebied van de overheidsontvangsten en -uitgaven en van de controle daarop, gezien zowel in nationaal als international verband.
1976 Afdeling I Controle op uitgaven (met uitzondering van de salarissen enz.) en de ontvangsten van het ministerie van Defensie, Sociale Zaken en van V olksgezondheid en Milieuhygiëne
1976 Afdeling I Bureau Defensie (KL/KLu)
1976 Afdeling I Bureau Defensie (KM)
1976 Afdeling I Bureau Sociale Zaken
1976 Afdeling I Bureau Volksgezondheid en Milieuhygiëne
1976 Afdeling II Controle op uitgaven (met uitzondering van de salarissen enz.) en de ontvangsten van de ministeries van Buitenlandse Zaken, Onderwijs en Wetenschappen en van Instellingen van Wetenschappelijk Onderwijs en Wetenschappelijk Onderzoek
1976 Afdeling II Bureau Buitenlandse Zaken
1976 Afdeling II Bureau Onderwijs en Wetenschappen
1976 Afdeling II Bureau Instellingen van Wetenschappelijk Onderwijs en Onderzoek
1976 Afdeling III Controle op de uitgaven (met uitzondering van de salarissen, enz.) en de ontvangsten van het Ministerie van Financiën en de Rijksd ienst voor de IJsselmeerpolders
1976 Afdeling III Controle op de staatsbedrijven, enkele publiekrechtelijke instellingen (o.a. Havenschappen), op deelnemingen van de Staat in naamloze vennootschappen en op stichtingen, welke in belangrijke mate door de Staat worden gefinancierd. Tevens belast met algemene controle-aangelegenheden en de beoordeling van de organisatie van de f inanciële controle bij het Rijk
1976 Afdeling III Onderafdeling Financiën
1976 Afdeling III Bureau Controle Departement
1976 Afdeling III Bureau Belastingen en Domeinen
1976 Afdeling III Bureau Bedrijven
1976 Afdeling III Bureau Algemene controle-aangelegenheden
1976 Afdeling IV Controle 'op uitgaven (met uitzondering van de salarissen enz.) en de ontvangsten van het kabinet voor Nederlands-Antilliaanse Zaken, de ministeries van Volkshuisvesting en Ruimtelijke Ordening, Economische Zaken en van Landbouw en Visserij, alsmede van het Landbou wegalisatiefonds
1976 Afdeling IV Bureau Landbouw en Visserij
1976 Afdeling IV Bureau Economische Zaken
1976 Afdeling IV Bureau Volkshuisvesting en Ruimtelijke Ordening
1976 Afdeling V Controle op de uitgaven en ontvangsten van het ministerie van Justitie
1976 Afdeling V controle op de salarissen, nonactiviteitswedden, wachtgelden, pensioenen en andere personele uitgaven van de departementen, de staatsbedrijven enz.
1976 Afdeling V Bureau Personeelsuitgaven A
1976 Afdeling V Bureau Personeelsuitgaven B
1976 Afdeling V Bureau Justitie
1976 Afdeling VI Controle op de uitgaven (met uitzondering van de salarissen enz.) en de ontvangsten van de Hoge Colleges van Staat, de ministeries van Algemene Zaken, Binnenlandse Zaken, Verkeer en Waterstaat en van Cultuur, Recreatie en Maatschappelijk Werk, het Kabinet voor Nederlands-Antilliaanse Zaken, alsmede van het Al gemeen Burgerlijk Pensioenfonds
1976 Afdeling VI Bureau Verkeer en Waterstaat
1976 Afdeling VI Bureau Binnenlandse Zaken en Algemene Zaken
1976 Afdeling VI Bureau Cultuur, Recreatie en Maatschappelijk Werk
1976 Afdeling VII Beoordeling van de doelmatigheid van het beleid, de organisatie en de automatiser ingsprojecten in de rijksdienst
1976 Afdeling VII Bureau Beleidsdoelmatigheid
1976 Afdeling VII Bureau Automatisering
1976 Afdeling VII Bureau Organisatie en Efficiency
Personeelszaken, Administratieve en huishoudelijke dienst - Personeelszaken
Personeelszaken, Administratieve en huishoudelijke dienst - Secretarie
Personeelszaken, Administratieve en huishoudelijke dienst - Post- en Archiefzaken
Personeelszaken, Administratieve en huishoudelijke dienst - Bibliotheek en Documentatie
Wetenschappelijk bureau Het verrichten van onderzoek op het gebied van de overheidsontvangsten en -uitgaven en van de controle daarop, gezien zowel in nationaal als internationaal verband
1977 Afdeling I Controle op uitgaven (met uitzondering van de salarissen enz.) en de ontvangsten van het ministerie van Defensie, Sociale Zaken en van Volksgezondheid en Milie uhygiëne
1977 Afdeling I Bureau Defensie (KL/KLu)
1977 Afdeling I Bureau Defensie (KM)
1977 Afdeling I Bureau Sociale Zaken
1977 Afdeling I Bureau Volksgezondheid en Milieuhygiëne
1977 Afdeling II Controle op uitgaven (met uitzondering van de salarissen enz.) en de ontvangsten van de ministeries van Buitenlandse Zaken, Onderwijs en Wetenschappen en van Instellingen van Wetenschappelijk Onderwij s en Wetenschappelijk Onderzoek
1977 Afdeling II Bureau Buitenlandse Zaken
1977 Afdeling II Bureau Onderwijs en Wetenschappen
1977 Afdeling II Bureau Instellingen van Wetenschappelijk Onderwijs en Onderzoek
1977 Afdeling III Controle op de uitgaven (met uitzondering van de salarissen, enz.) en de ontvangsten van het Ministerie van Financiën en de Rijksdienst voor de IJsselmeerpolders
1977 Afdeling III Controle op de staatsbedrijven, enkele publiekrechtelijke instellingen (o.a. Havenschappen), op deelnemingen van de Staat in naamloze vennootschappen en op stichtingen, welke in belangrijke mate door de Staat worden gefinancierd. Tevens belast met algemene controle-aangelegenheden en de beoordeling van de organisatie van de f inanciële controle bij het Rijk
1977 Afdeling III Onderafdeling Financiën
1977 Afdeling III Bureau Controle Departement
1977 Afdeling III Bureau Belastingen en Domeinen
1977 Afdeling III Bureau Bedrijven
1977 Afdeling III Bureau Algemene controle-aangelegenheden
1977 Afdeling IV Controle op uitgaven (met uitzondering van de salarissen enz.) en de ontvangsten van het kabinet voor Nederlands-Antilliaanse Zaken, de ministeries van Volkshuisvesting en Ruimtelijke Ordening, Economische Zaken en van Landbouw en Visserij, alsmede van het Landbouwegalisatiefonds
1977 Afdeling IV Bureau Landbouw en Visserij
1977 Afdeling IV Bureau Economische Zaken
1977 Afdeling IV Bureau Volkshuisvesting en Ruimtelijke Ordening
1977 Afdeling V Controle op de uitgaven en ontvangsten van het ministerie van Justitie
1977 Afdeling V controle op de salarissen, nonactiviteitswedden, wachtgelden, pensioenen en andere personele uitgaven van de departementen, de staatsbedrijven enz.
1977 Afdeling V Bureau Personeelsuitgaven A
1977 Afdeling V Bureau Personeelsuitgaven B
1977 Afdeling V Bureau Justitie
1977 Afdeling VI Controle op de uitgaven (met uitzondering van de salarissen enz.) en de ontvangsten van de Hoge Colleges van Staat, de ministeries van Algemene Zaken, Binnenlandse Zaken, Verkeer en Waterstaat en van Cultuur, Recreatie en Maatschappelijk Werk, het Kabinet voor Nederlands-Antilliaanse Zaken, alsmede van het Al gemeen Burgerlijk Pensioenfonds
1977 Afdeling VI Bureau Verkeer en Waterstaat
1977 Afdeling VI Bureau Binnenlandse Zaken en Algemene Zaken
1977 Afdeling VI Bureau Cultuur, Recreatie en Maatschappelijk Werk
1977 Afdeling VII Beoordeling van de doelmatigheid van het beleid, de organisatie en de automatiser ingsprojecten in de rijksdienst
1977 Afdeling VII Bureau Beleidsdoelmatigheid
1977 Afdeling VII Bureau Automatisering
1977 Afdeling VII Bureau Organisatie en Efficiency
Personeelszaken, Administratieve en huishoudelijke dienst - Personeelszaken
Personeelszaken, Administratieve en huishoudelijke dienst - Secretarie
Personeelszaken, Administratieve en huishoudelijke dienst - Post- en Archiefzaken
Personeelszaken, Administratieve en huishoudelijke dienst - Bibliotheek en Documentatie
Wetenschappelijk bureau Het verrichten van onderzoek op het gebied van de overheidsontvangsten en -uitgaven en van de controle daarop, gezien zowel in natio naal als internationaal verband
1978 Afdeling I Controle op uitgaven (met. uitzondering van de salarissen enz.) en de ontvangsten van het ministerie van Defensie, Sociale Zaken en van V olksgezondheid en Milieuhygiëne
1978 Afdeling I Bureau Defensie (KL/KLu)
1978 Afdeling I Bureau Defensie (KM)
1978 Afdeling I Bureau Sociale Zaken
1978 Afdeling I Bureau Volksgezondheid en Milieuhygiëne
1978 Afdeling II Controle op uitgaven (met uitzondering van de salarissen enz.) en de ontvangsten van de ministeries van Buitenlandse Zaken, Onderwijs en Wetenschappen en van Instellingen van Wetenschappelijk Onderwij s en Wetenschappelijk Onderzoek
1978 Afdeling II Bureau Buitenlandse Zaken
1978 Afdeling II Bureau Onderwijs en Wetenschappen
1978 Afdeling II Bureau Instellingen van Wetenschappelijk Onderwijs en Onderzoek
1978 Afdeling III Controle op de uitgaven (met uitzondering van de salarissen, enz.) en de ontvangsten van het Ministerie van Financiën en de Rijksd ienst voor de IJsselmeerpolders
1978 Afdeling III Controle op de staatsbedrijven, enkele publiekrechtelijke instellingen (o.a. Havenschappen), op deelnemingen van de Staat in naamloze vennootschappen en op stichtingen, welke in belangrijke mate door de Staat worden gefinancierd. Tevens belast met algemene controle-aangelegenheden en de beoordeling van de organisatie van de financiële controle bij het Rijk.
1978 Afdeling III Onderafdeling Financiën
1978 Afdeling III Bureau Controle Departement
1978 Afdeling III Bureau Belastingen en Domeinen
1978 Afdeling III Bureau Bedrijven
1978 Afdeling III Bureau Algemene controle-aangelegenheden
1978 Afdeling IV Controle op uitgaven (met uitzondering van de salarissen enz.) en de ontvangsten van het kabinet voor Nederlands-Antilliaanse Zaken, de ministeries van Volkshuisvesting en Ruimtelijke Ordening, Economische Zaken en van Landbouw en Visserij, alsmede van het Landbouwegalisatiefonds
1978 Afdeling IV Bureau Landbouw en Visserij
1978 Afdeling IV Bureau Economische Zaken
1978 Afdeling IV Bureau Volkshuisvesting en Ruimtelijke Ordening
1978 Afdeling V Controle op de uitgaven en ontvangsten v an het ministerie van Justitie
1978 Afdeling V controle op de salarissen, nonactiviteitswedden, wachtgelden, pensioenen en andere personele uitgaven van de departementen, de staatsbedrijven enz.
1978 Afdeling V Bureau Personeelsuitgaven A
1978 Afdeling V Bureau Personeelsuitgaven B
1978 Afdeling V Bureau Personeelsuitgaven C
1978 Afdeling V Bureau Justitie
1978 Afdeling VI Controle op de uitgaven (met uitzondering van de salarissen enz.) en de ontvangsten van de Hoge Colleges van Staat, de ministeries van Algemene Zaken, Binnenlandse Zaken, Verkeer en Waterstaat en van Cultuur, Recreatie en Maatschappelijk Werk, alsmede van het Algemeen Burgerlijk Pensioenfonds
1978 Afdeling VI Bureau Verkeer en Waterstaat
1978 Afdeling VI Bureau Binnenlandse Zaken en Algemene Zaken
1978 Afdeling VI Bureau Cultuur, Recreatie en Maatschappelijk Werk
1978 Afdeling VII Beoordeling van de doelmatigheid van het beleid, de organisatie en de automatiser ingsprojecten in de rijksdienst